【裁判字號】    95,上訴,1549
【裁判日期】    950720
【裁判案由】    違反槍砲彈藥刀械管制條例等
【裁判全文】
臺灣高等法院刑事判決                95年度上訴字第1549號
上  訴  人
即  被  告  乙○○
                    （另案於臺灣岩灣技能訓練所執行中）
指定辯護人  本院公設辯護人  陳德仁
上列上訴人，因違反槍砲彈藥刀械管制條例等案件，不服臺灣新
竹地方法院94年度訴緝字第14號，中華民國95年3 月24日第一審
判決（起訴案號：臺灣新竹地方法院檢察署90 年度偵字第303號
），提起上訴，本院判決如下：
    主  文
原判決撤銷。
乙○○共同未經許可，持有可發射子彈具有殺傷力之改造手槍，
處有期徒刑壹年壹月，併科罰金新臺幣陸萬元，罰金如易服勞役
，以新臺幣貳仟元折算壹日。
扣案改造手槍壹支（含彈匣壹個，槍枝管制編號：0000000000號
）、土造子彈伍顆，均沒收。
    事  實
一、乙○○前因違反槍砲彈藥刀械管制條例案件，經本院以88年
    度上訴字第366 號判決撤銷改判處有期徒刑一年六月，強制
    工作三年確定，嗣因未到案執行，經通緝在案，詎其於通緝
    期間，仍不知收斂，因友人王永昌前於89年5、6月間，聽聞
    吳茂裕之叔父吳文龍疑似遭曾華恩詐賭而積欠賭債，王永昌
    欲以揭發詐賭為手段，趁機向曾華恩索取財物，乙○○遂於
    89年6月12日上午7時許，受王永昌電話邀請而搭車南下，雙
    方並約在國道一號高速公路新竹縣湖口交流道碰面，王永昌
    另因考慮曾華恩方面可能人多勢眾，遂將之前於89年3 月間
    某日向真實姓名不詳綽號「阿牛」之成年男子所購入可發射
    子彈由金屬玩具手槍之槍身及土造金屬槍管、滑套組合而成
    之具有殺傷力改造手槍一支（槍枝管制編號：0000000000號
    ）以及土造子彈八顆，藏放在黑色手提包內攜至車上放置，
    嗣王永昌即駕駛放有上開槍彈之自小客車，搭載另名友人劉
    康永至湖口交流道接乙○○上車，乙○○在車上經王永昌告
    知有攜帶「東西」，而得知王永昌攜帶槍彈事實（王永昌經
    台灣新竹地方法院以92年度訴緝字第3 號判決判處有期徒刑
    一年九月，併科罰金新台幣十二萬元確定在案。劉康永則因
    不知所謂東西係指槍彈，經台灣新竹地方法院以共同恐嚇取
    財未遂罪，判處有期徒刑七月，緩刑三年確定），乙○○、
    王永昌、劉康永三人，基於意圖為自己不法所有、恐嚇他人
    交付財物之犯意聯絡，於同日上午8 時30分許，共乘王永昌
    所駕駛放有槍彈之車輛，抵達曾華恩妻甲○○在新竹縣新豐
    鄉○○村○○街12號1 樓所經營育新文具行外，推由劉康永
    佯裝顧客進入上址探勘店內情形，待確定店內無其他顧客後
    ，即以行動電話通知王永昌、乙○○進入文具行內。
二、王永昌與乙○○二人即基於共同持有改造手槍、子彈之犯意
    聯絡，由王永昌將藏放有前開槍彈之黑色手提包交由乙○○
    持握，王永昌三人均進入育新文具行後，即基於妨害甲○○
    行動自由之犯意聯絡，由劉康永迅速將該文具行之鐵門拉下
    關起，而共同剝奪甲○○之行動自由，復由王永昌向甲○○
    表示要解決一些財務方面事宜，並詢問曾華恩人在何處，甲
    ○○回稱曾華恩已赴大陸須次周之周一始回臺灣，乙○○即
    受王永昌指示上二樓查看甲○○所述是否為真，待確定曾華
    恩不在文具行後，王永昌即命甲○○進入一樓文具行內、另
    以門與壓克力板隔間之辦公室，乙○○亦隨之入內，劉康永
    則在辦公室外等候，嗣王永昌將辦公室內電話線剪斷（毀損
    部分未據告訴），命甲○○以行動電話撥打給曾華恩，但接
    連二次均未撥通，王永昌即對甲○○恐嚇稱：「兄弟跑路困
    難要錢，受人之事忠人之託，叫妳先生準備二百萬元，但現
    在如能馬上拿出五十萬元，就算了」等語，王永昌並從乙○
    ○手上之黑色手提包內取出預藏之前開改造手槍置於桌上，
    再將彈匣拆下，將彈匣內亦具殺傷力之土造子彈亦放置在桌
    上，甲○○雖因此心生畏懼，然不願就此屈服，表示：「沒
    錢，你們把前後門關了，要怎樣隨你們」，王永昌再言稱：
    「你老公星期一回來準備二百萬，否則叫他吃子彈」，甲○
    ○仍不願交付財物，並嘗試搶走前開槍彈，惜未能成功，王
    永昌遂命甲○○回到辦公室外之文具店櫃檯坐好，接續以言
    詞恐嚇稱：「妳是女孩子對妳沒辦法，要合作一點，別亂跑
    ，否則把腿打斷掉」，惟甲○○仍拒不屈從交付金錢，王永
    昌見無法得逞，竟從甲○○手肘下方空檔處發射一槍，子彈
    穿越文具店內之電扇、鐵板，打到甲○○之化妝品，王永昌
    、乙○○、劉康永始迅速從文具店後門逃逸，而剝奪甲○○
    行動自由約20分鐘。嗣甲○○向警方報案，為警循線於90年
    年1月4日凌晨3 時許，在高雄市小港機場查獲王永昌，復於
    同日上午12時，在新竹縣湖口鄉○○村○鄰○○街74巷5 號
    查獲劉康永，並於同日下午2 時30分許，由王永昌帶同警員
    前往新竹縣新豐鄉○○路○段479號旁土地公廟內之沙發後方
    ，取出王永昌囑託不詳友人放置之前開改造手槍一支及子彈
    七顆（其中二顆，已鑑驗試射，不再具有殺傷力）。
三、案經新竹縣警察局竹北分局報請臺灣新竹地方法院檢察署檢
    察官偵查起訴。
    理  由
一、訊據上訴人即被告（下稱被告）乙○○，矢口否認有於上開
    時地，與共同被告王永昌持有改造槍枝、子彈，以及與共同
    被告王永昌、劉康永至育新文具行剝奪被害人甲○○行動自
    由及恐嚇取財未遂等犯行，並先後辯稱：其不認識王永昌、
    劉康永，更未共同持有槍彈，前往現場作案云云。惟查：
(一)被告乙○○與共同被告王永昌、劉康永，於上開時地進入被
    害人甲○○經營之文具行，由共同被告劉康永將鐵門關下，
    共同被告王永昌藉詞被害人之夫曾華恩詐賭而以恐嚇言詞，
    命被害人甲○○聯繫曾華恩並交付款項，被害人甲○○表示
    曾華恩不在店內至大陸，被告乙○○即上二樓察看，確認曾
    華恩不在，共同被告王永昌即自被告所持握之黑色手提包內
    取出槍彈示警，惟被害人甲○○仍不從，共同被告王永昌因
    此接續出言恐嚇，並持槍朝牆壁處射擊一發子彈後，被告與
    共同被告王永昌、劉康永即逃逸，而剝奪被害人甲○○行動
    自由達20分鐘等犯罪事實，業據證人即被害人甲○○於偵審
    中指述綦詳（參見303號偵查卷10至14 頁，原審90年度訴字
    第91 號卷98至102頁），並經被害人指認被告之照片在案（
    參見303 號偵查卷24頁），茲被害人與被告等人並無怨隙，
    遭剝奪行動自由達20分鐘，時間非短，被告、共同被告王永
    昌、劉康永，均未蒙面，被害人當能清楚記下對方面貌，是
    被害人上開指認，洵堪採信。又被害人於原審時已證述甚詳
    在卷，此項原審之證述，自非傳聞證據，且依修正後刑事訴
    訟法施行法第7條之3規定，此訴訟程序之效力，不受影響。
    再者，經原審傳喚多次，亦未能到庭，而依原審就共同被告
    王永昌、劉康永進行交互詰問結果（詳如後敘），堪認共犯
    即係被告劉錦輝無訛，益見被害人原審之證述，信而有徵，
    洵堪採取。又證人即被害人雖經本院再傳喚，仍未到庭，亦
    無礙上情之認定，併此敘明。
(二)被告確實有參與本案，與共同被告王永昌、劉康永至育新文
    具行乙節，業據證人即共同被告王永昌、劉康永先後於警詢
    、原審90年度訴字第91號案件、92 年度訴緝字第3號案件、
    本案審理時供述明確（參見303 號偵查卷5至9頁，原審91號
    卷20至25頁、31至34頁，原審訴緝字3 號卷41頁，原審本案
    95年3月8日審理筆錄5 至12頁、14至17頁），並經共同被告
    王永昌、劉康永指認被告之照片在案（參見303 號偵查卷24
    頁），事證極為明確。雖證人王永昌初於警詢時供稱：本件
    係與綽號「阿九」、「小黑」之人共犯云云，然其於原審時
    到庭證稱：當時係因不想供出被告與共同被告劉康永二人，
    所以謊稱共犯係「阿九」與「小黑」（參見原審審理筆錄95
    年3月8日第9 頁），並進一步證述說明係與被告在臺北松山
    賭場見面認識，當時被告因槍砲案通緝中，向警員謊稱共犯
    是「小黑」，住桃園大園、因槍砲案通緝，未料警員因此調
    出被告口卡照片，渠見無法掩飾才指認被告是共犯之一等語
    （參見原審95年3月8日審理筆錄第10頁），經核與被告自89
    年5月4日起至94年4月6日，因槍砲案件遭通緝之事實（參見
    被告臺灣高等法院前案紀錄表3、4頁），以及被告自承本件
    案發前在跑路，住在松山，在賭場賭博等情（參見原審95年
    3月8日審理筆錄第25頁）大致相符。
(三)又證人王永昌曾一度於92年2月6日通緝到案時供稱本件犯案
    用之槍彈係被告所有而提出扣案云云（參見原審訴緝3 號卷
    14、15頁），惟經原審訊問證人王永昌何以前為如此供述，
    其亦證述說明當時係因自大陸致電臺灣友人，得知被告另因
    槍砲案件墜樓昏迷數月，以為被告沒救了，認為有機可趁，
    可以將事情推到被告身上，所以謊稱槍彈均為被告所有欲以
    此脫罪等語（參見原審95年3月8日審理筆錄18頁），此亦與
    被告確於91年11月4 日，因另案槍砲案件逃避查緝墜樓重傷
    昏迷之實情一致（參見臺灣桃園地方法院檢察署91年度偵字
    第19988 號卷附之桃園縣警察局大園分局刑事案件報告書、
    敏盛綜合醫院診斷證明書），並為被告所不否認確因墜樓昏
    迷三個多月等語（參見原審95年3月8日審理筆錄18頁），且
    被告就證人王永昌所述本件案發時被告是住在桃園大園一節
    ，反駁稱自己當時是住在桃園時，證人王永昌隨即反問被告
    當時不是與「海哥」在一起，被告亦回稱是否「東海」云云
    （參見原審95年3月8日審理筆錄第10頁），依雙方庭訊應對
    情形，及綜合上開證人王永昌對於被告個人資料瞭解，顯然
    證人王永昌與被告確實相識，始有可能對被告個人交友狀況
    、因案通緝、墜樓受傷昏迷等情況有相當之瞭解，被告所辯
    並不認識王永昌云云，顯非事實，不足採信。再者，王永昌
    、劉康永，與被告並無怨隙，其等因本件犯罪均已判決確定
    執行完畢，實無設詞誣陷被告之可能及必要，堪認被告確有
    參與本案，而與王永昌、劉康永共同至育新文具行無誤。
(四)共同被告王永昌雖供稱：係因被害人之夫曾華恩詐賭，詐騙
    伊友人吳茂裕之叔父吳文龍金錢，要前去文具行處理此事情
    云云，然被害人甲○○、證人即甲○○之夫曾華恩，於原審
    90年度訴字第91號案件訊問時，均堅稱絕無設局詐賭之情形
    （參見該案卷96 至100頁），而證人吳茂裕亦於原審該案件
    訊問時結證稱：其雖聽叔父吳文龍談及在曾華恩處賭博賭輸
    很多錢，但吳文龍並未很明白地說是被詐賭，89年5、6月間
    ，被告王永昌曾以電話向其詢問此事，其告以並不清楚，但
    外面傳聞甚囂塵上，講完電話就掛掉了，其不曾委託被告王
    永昌幫忙處理關於叔父吳文龍疑遭詐賭之事（參見該案卷第
    185至187頁）。此外，查無其他證據足資證明確有共同被告
    王永昌所供受託索討詐賭賭債之情形，則被告與共同被告王
    永昌等以亮槍、剝奪行動自由、出言恐嚇之方式向被害人甲
    ○○索取財物，並非基於證人吳茂裕授權或委託至明，渠等
    行為時，具有不法所有之意圖，極為明灼，要堪認定。
(五)被告知悉共同被告王永昌攜帶槍彈而與共同被告王永昌共同
    持有本件扣案槍彈等情，亦經證人王永昌到庭證述：「被告
    有在玩槍‧‧‧帶槍去文具行之事，被告知道，因為在車上
    有告訴被告為了處理本案，有帶東西，被告知道所稱之東西
    是槍彈」等語在卷（參見原審95年3月8日審理筆錄11頁），
    且抵達文具行下車時，係由被告拿裝有槍彈之黑色手提包進
    入文具行，在文具行內，共同被告王永昌係自被告手持之黑
    色手提包內取出本件槍彈等情，業經被害人指述在卷（參見
    原審91號卷100 頁）、共同被告劉康永供述（參見原審91號
    卷170至173頁、188至190頁）、共同被告王永昌供述（參見
    原審訴緝字第3號卷41、46 頁）甚詳在卷，互核相符，參以
    被告確有違反槍砲彈藥刀械管制條例前科，有臺灣高等法院
    前案紀錄表可憑，是被告確已知悉共同被告王永昌攜帶扣案
    槍彈，而與共同被告王永昌共同持有本件扣案具殺傷力槍彈
    之犯行，極為灼然，此部分犯行，自堪認定。公訴意旨雖認
    被告及共同被告王永昌，係與共同被告劉康永共同持有扣案
    槍彈云云。然查：
  1.共同被告劉康永始終否認知悉共同被告王永昌有攜帶槍彈前
    往育新文具行，亦否認有共同持有犯行，辯稱：王永昌並未
    提到有帶槍彈，伊是聽到槍聲後才知道王永昌有帶槍等語，
    茲共同被告王永昌所攜帶之扣案槍彈係放在黑色手提包內，
    放置在車輛駕駛座門旁，共同被告王永昌在車上有告知被告
    乙○○及共同被告劉康永，渠有帶東西，因被告有在玩槍，
    故知悉共同被告王永昌所稱之東西即為槍彈，但共同被告劉
    康永則不知共同被告王永昌所稱之東西為槍彈，且下車係由
    被告持握該黑色手提包等情，業經共同被告王永昌到庭證稱
    無誤（參見原審95年3月8日審理筆錄11頁）。
  2.再依被害人於原審90年度訴字第91號案件訊問時指述：當天
    在文具店內另有隔間之辦公室內，共同被告王永昌始從被告
    乙○○手上黑色手提包內取出改造手槍一把置於桌上，然後
    再將彈匣拆下，將彈匣內之土造子彈亦放置在桌上，劉康永
    當時在辦公室外面之雜誌區看雜誌云云（參見該案卷第98至
    102 頁）。上述共同被告王永昌、劉康永所供暨被害人甲○
    ○前開所述，互核相符，堪信共同被告王永昌所有扣案槍彈
    原本係置放在黑色手提包內，黑色手提包則係由知情之被告
    持握，共同被告王永昌初次將上開扣案槍彈取出顯露於外時
    ，共同被告劉康永並不在場，而係在辦公室外雜誌區看雜誌
    ，則共同被告劉康永所辯：不知共同被告王永昌有攜帶槍彈
    、未與共同被告王永昌共同持有扣案槍彈等語，尚堪採信，
    是此部分僅足認被告與王永昌共同持有扣案槍彈，公訴人認
    共同被告劉康永與被告及共同被告王永昌共同持有扣案槍彈
    一節，尚有未洽。
(六)此外，並有現場照片4 張、起槍照片6張附卷可稽（參見303
    偵查卷17至20頁），及改造手槍一支、土造子彈七顆（其中
    ，二顆已送鑑驗試射）扣案可佐。又扣案之改造手槍一支、
    土造子彈七顆，經送往內政部警政署刑事警察局以性能檢驗
    法、試射法鑑定結果，認該改造手槍一支係由金屬玩具手槍
    之槍身及土造金屬槍管、滑套組合而成、機械性能良好，可
    擊發適用子彈，具有殺傷力。土造子彈均具直徑約10ｍｍ金
    屬彈頭，經採樣二顆試射，可擊發，認均具殺傷力，有內政
    部警政署刑事警察局90年1月15日刑鑑字第4112 號鑑驗通知
    書附卷可稽（參見303號偵查卷65之1頁）。綜上，被告辯稱
    不認識共同被告王永昌，未至育新文具行，未參與本件共同
    持有槍彈、剝奪被害人行動自由、恐赫取財未遂之犯行云云
    ，核係卸責之詞，均不足採信，從而，本件事證明確，被告
    上開犯行，洵堪認定，自應依法論科。
二、按被告行為後，槍砲彈藥刀械管制條例有關未經許可持有其
    他可發射子彈具有殺傷力之改造手槍罪，業於94年1 月26日
    修正公布，並於同年月28日施行，依被告行為當時即修正前
    槍砲彈藥刀械管制條例第11條第4 項之規定，法定刑為「一
    年以上七年以下有期徒刑，併科新臺幣七百萬元以下罰金」
    ，該條項於修正後已改列於槍砲彈藥刀械管制條例第8 條第
    4 項，法定刑並提高為「三年以上十年以下有期徒刑，併科
    新臺幣七百萬元以下罰金」，比較新舊法結果，以被告行為
    時舊法之法定刑較輕，依刑法第2條第1項之規定，應適用有
    利於被告之修正前槍砲彈藥刀械管制條例第11條第4 項處罰
    。至未經許可持有子彈罪部分，因槍砲彈藥刀械管制條例第
    12條第4 項，並未經修正，自無新舊法比較問題，是核被告
    所為，係犯修正前槍砲彈藥刀械管制條例第11條第4 項未經
    許可持有可發射子彈具有殺傷力之改造手槍罪、同條例第12
    條第4項未經許可持有子彈罪，刑法第302條第1 項剝奪行動
    自由罪、第346條第3項第1 項恐嚇取財未遂罪（參見原審卷
    40頁檢察官補充理由書所載）。被告與共同被告王永昌、劉
    康永，已著手於恐嚇取財犯罪行為之實行而不遂，為未遂犯
    ，爰依刑法第26條規定減輕其刑。被告就持有改造手槍、子
    彈罪部分，與共同被告王永昌有犯意之聯絡及行為之分擔，
    就剝奪行動自由罪、恐嚇取財未遂罪部分，與共同被告王永
    昌、劉康永有犯意之聯絡及行為之分擔，均應論以共同正犯
    。被告以同一持有行為，同時持有改造手槍、土造子彈，觸
    犯構成要件相異之罪名，為異種想像競合，應從一重之未經
    許可持有可發射子彈具有殺傷力之改造手槍罪處斷。再者，
    被告行為後，94年1月7日修正公布之刑法，自95年7月1日施
    行，修正後之刑法刪除第55條關於牽連犯之規定，本件被告
    所犯持有改造手槍罪、剝奪行動自由罪、恐嚇取財未遂罪間
    ，具有牽連犯關係，依修正前即行為時之規定，應從一重之
    持有改造手槍罪處斷，依修正後之刑法既已刪除牽連犯之規
    定，則所犯上述各罪，應依數罪併罰之規定，分論併罰，比
    較新舊法之規定，修正後之規定，並非較有有利於被告，依
    刑法第2條第1項之規定，應適用行為時之法律，即適用正前
    刑法第55條牽連犯之規定，從一重持有改造手槍罪處斷。
三、原審經審理結果，認被告罪證明確，予以論科，固非無見，
    但查，刑法第42條易服勞役之折算標準，已於95年7月1日起
    修正施行，修正改為以新台幣一千元、二千元、三千元折算
    一日，經比較新舊法規定，以新法較有利於被告，應依刑法
    第2條第1項規定，適用修正後刑法第42條第3 項前段規定，
    定其折算標準，原審未及比較適用，致適用舊法論處，自有
    違誤。被告提起上訴，以上情否認上開共同犯行，核非有理
    由，惟原判決既有上開可議，即屬無可維持，應由本院撤銷
    改判。爰審酌被告於另案槍砲案件通緝期間，竟不知警惕，
    受共同被告王永昌之邀而犯本件，其與共同王永昌共同持有
    具殺傷力槍彈，於本件作為恐嚇取財之犯罪工具，造成被害
    人生命身體之危害，不容輕忽，犯後因腦部受傷否認所有犯
    行，態度尚好，念其於本件並非主導，且持有槍彈時間非長
    等一切情狀，量處如主文第二項所示之刑，並就罰金部分諭
    知易服勞役之折算標準，以示懲儆。又原槍砲彈藥刀械管制
    條例第19條第1 項雖規定「犯第七條、第八條、第十條、第
    十一條、第十二條第一項至第三項、第十三條第一項至第三
    項之罪，經判處有期徒刑者，應於刑之執行完畢或赦免後，
    令入勞動場所，強制工作，其期間為三年」，然該條文已於
    90年11月14日修正刪除，自不得併為強制工作之宣告，附此
    載明。又扣案改造手槍一支（含彈匣一個，槍枝管制編號：
    0000000000號），及未經試射之土造子彈五顆，均屬違禁物
    ，應依刑法第38條第1項第1款之規定諭知沒收。至送驗試射
    之土造子彈二顆，因已射擊而不再具有殺傷力，已非違禁物
    ，爰不為沒收之宣告。
四、檢察官以被告於91年11月4 日，未經許可持有具殺傷力貝瑞
    塔改造手槍一支（含彈匣一個）、具殺傷力子彈二顆，而認
    被告涉有持有具殺傷力手槍子彈罪嫌等語（即臺灣桃園地方
    法院檢察署91年度偵字第19988 號，併案移送原審，經原審
    併送本院），原審訊據被告乙○○，雖坦承確有上開持有具
    殺傷力槍彈之事實，惟本件被告被訴與共同被告王永昌持有
    具殺傷力槍彈部分犯罪時間係89年6 月12日，與併案之犯罪
    時間91年11月4 日，兩者相距已逾一年五月。再者，被告與
    共同被告王永昌共同持有改造槍彈部分係與共同被告王永昌
    共同持有共同被告王永昌所有之扣案槍彈，併案部分則係被
    告持有自己所有之槍彈，犯罪情節，亦有所不同，兩者顯非
    基於同一概括犯意為之，併案部分與起訴部分並無裁判上一
    罪關係可言，法院無從審理，自應檢還由檢察官另行處理，
    附此載明。
據上論斷，應依刑事訴訟法第369條第1項前段、第364條、第299
條第1項前段，修正前槍砲彈藥刀械管制條例第11條第4項、第12
條第4項，刑法第28條、第346條第3項、第1項、第302條第1項、
第11條前段、第2條第1項、第55條、第25條第2 項（修正前為26
條前段）、第42條第3項前段、第38條第1項第1 款，罰金罰鍰提
高標準條例第1條前段，判決如主文。
本案經檢察官許仲瑩到庭執行職務
中    華    民    國    95    年    7     月    20    日
                  刑事第六庭  審判長法  官  林  堭  儀
                                    法  官  莊  謙  崇
                                    法  官  蔡  聰  明
以上正本證明與原本無異。
如不服本判決，應於收受送達後十日內向本院提出上訴書狀，其
未敘述上訴之理由者並得於提起上訴後十日內向本院補提理由書
（均須按他造當事人之人數附繕本）。
                                    書記官  郭  台  發
中    華    民    國    95    年    7     月    21    日
附錄：本案論罪科刑法條全文
修正前槍砲彈藥刀械管制條例第11條：
未經許可，製造、販賣或運輸第四條第一項第一款所稱其他可發
射金屬或子彈具有殺傷力之各式槍砲者，處五年以上有期徒刑，
併科新臺幣一千萬元以下罰金。
未經許可，轉讓、出租或出借前項所列槍砲者，處三年以上十年
以下有期徒刑，併科新臺幣七百萬元以下罰金。
意圖供自己或他人犯罪之用，而犯前二項之罪者，處無期徒刑或
七年以上有期徒刑，併科新臺幣一千萬元以下罰金。
未經許可，持有、寄藏或意圖販賣而陳列第一項所列槍砲者，處
一年以上七年以下有期徒刑，併科新臺幣七百萬元以下罰金。
第一項至第三項之未遂犯罰之。


司法院資訊處製作；財團法人民間司法改革基金會備份。
